臺灣臺中地方法院民事判決　100年度簡上字第155號
上　訴　人　吳養春
被　上訴人　中國信託商業銀行股份有限公司
法定代理人　辜松
訴訟代理人　梁懷德
　　　　　　何書喬
上列當事人間請求給付簽帳卡消費款等事件，上訴人對於中華民
國100年4月28日本院臺中簡易庭100年度中簡字第527號第一審判
決提起上訴，本院於民國100年10月28 日言詞辯論終結，判決如
下：
    主      文
上訴駁回。
第二審訴訟費用由上訴人負擔。
    事實及理由
一、被上訴人起訴主張：上訴人(1)於民國（下同）92年3月4日請
    領VISA信用卡使用（卡號0000-0000-0000-0000 ），依約上
    訴人即得於特約商店記帳消費。惟應於次月繳款截止日前繳
    付最低應繳金額以上之款項，如未於每月之繳款截止日前付
    清當期最低應繳金額或遲誤繳款期限者，若未依約於繳款期
    限前繳款時，其延滯期間之利息則依週年利率20% 計付，並
    有手續費之約定（註：約定條款第15條），且如未按期繳款
    ，即喪失期限利益，全部債務視為到期。惟自99年6 月起上
    訴人即未依約繳款。詎迄至99年9月23 日止，上訴人計有消
    費記帳新臺幣（下同）2886元（即消費款）未給付（註：循
    環利息244元及手續費900元未請求）。(2)93年8月13 日向被
    上訴人通信貸款70萬元，約定分80期攤還，利率為10% 固定
    ），並訂於每月23日為攤還日，依通信貸款申請書暨約定書
    第3條、第6條之約定，如未按期攤還本息時，喪失期限利益
    ，自到期日起算至清償日止，按到期日依剩餘未還本金餘額
    依年息20% 計算之違約金（原審誤載為遲延利息）。詎上訴
    人於借款後，自99年6月起，即未按期攤還，迄至99年9月23
    日止，尚有142,748元（內含本金136,879 元，違約金1,846
    元，利息4,023 元）未依約清償，依上開約定書之約定，即
    喪失期限利益，債務視為全部到期。爰依信用卡契約及消費
    借貸之法律關係，請求上訴人給付上開金額。原審訴之聲明
    ：上訴人應給付被上訴人145,634元，及其中2,886元自99年
    9月24日起至清償日止，按年息20%計算之利息；其中136,87
    9元自99年9月24日起至清償日止，按年息20% 計算之違約金
    （註：原審誤載為上訴人應給付被上訴人145,634 元，及其
    中139,765元自99年9月24日起至清償日止，按年息20% 計算
    之利息）。上訴聲明：上訴駁回。
二、上訴人對於信用卡消費部分，尚欠2,886 元；另貸款部分之
    本金尚欠136,879元乙事，並不爭執。然以，伊自92年3 月4
    日起向被上訴人請領信用卡使用，每月均依約繳款，距98年
    3 月1日上訴人至加油站加油350元，竟被無故停卡，被上訴
    人違反信用卡契約，不當停卡，應自不當停卡日起算，退回
    不當超收之20% 超高循環利息。被上訴人不當停卡，上訴人
    曾於98、99年間前後8 次向行政院金融管理監督委員會銀行
    局檢舉，均未獲被上訴人回應。雖上訴人遭訴外人富邦銀行
    予以停卡，然此為上訴人與富邦銀行間之關係，與被上訴人
    何干。被上訴人既無故停卡，則自不得再回取高達20% 之循
    環利息，否則即有違民法第205條、第206條、第148 條（誠
    實信用原則）之限制，且上訴人亦可執民法第264 條之規定
    為同時履行之抗辯等語，資以抗辯。答辯聲明：(1)原判決廢
    棄。(2)被上訴人在第一審之訴駁回。
三、查上訴人向被上訴人申請信用卡使用，迄至99年9月23 日止
    尚有消費款2,886元尚未清償，另貸款部分迄至99年9月23日
    止，尚有本金136,879元（另含1,846元之違約金及4,023 元
    之利息）尚未清償等事實，業據上訴人所不爭執（本院 100
    年7月25日準備程序筆錄、原審100年4月14 日審理筆錄），
    並有卷附之信用卡申請書暨約定條款、簡易通信貸款申請暨
    約定書、持卡人計息查詢表、客戶消費明細表可稽，自堪可
    信為真實。茲有爭執者，厥為上訴人以被上訴人無故停止為
    由，請求返還前伊已支付之有關信用卡消費部分之20% 循環
    利息。上訴人可否就尚未清償之部分，再據原來之契約關係
    主張分期清償，而非一次給付？
四、按依被上訴人銀行信用卡約定條款第21條第2項第5款規定，
    持卡人遭其他發卡機構暫停使用人信用卡之權利或終止信用
    卡契約者，經發卡銀行事先通知或催告後，得降低持卡人之
    信用額度、調整循環信用最低應繳比率或金額或暫時停止持
    卡人使用信用卡之權利。被上訴人主張其與98年2月20 日知
    悉上訴人遭富邦商業銀行予以停卡，嗣即依上開條款通知上
    訴人後，於98年3月4日將上訴人之信用卡予以停卡乙情，業
    據被上訴人陳明，並有卷附之上開信用卡約定條款及上訴人
    於98年3月5日之申請函文可憑，且上訴人對於遭富邦商業銀
    行予以停卡乙情，亦不爭執。是依上開約定條款之規定，被
    上訴人予以停止上訴人使用信用卡之行為，並未違反契約之
    約定。上訴人空言泛稱，上開信用卡約定條款非契約之內容
    ，伊與富邦商業銀行間之事，與被上訴人無關，顯非可採。
    又被上訴人既依法停卡，則上訴人於尚未償其所欠消費款項
    前，自仍負有清償利息之責。是被上訴人自亦無違反民法第
    205條、第206條、第148 條之規定可言。且上訴人自亦無從
    據民法第264 條同時履行抗辯權之規定，請求被上訴人就遭
    停用之信用卡予以復卡使用。是上訴人拒絕清償上開（三）
    之債務，於法即有未合，自無理由。
五、綜上所述，上訴人既尚積欠被上訴人上開債務，且清償期亦
    視為到期。則被上訴人請求上訴人應給付被上訴人 145,634
    元，及其中2,886元自99年9月24日起至清償日止，按年息20
    %計算之利息；其中136,879元自99年9月24 日起至清償日止
    ，按年息20% 計算之違約金（註：原審誤載為上訴人應給付
    被上訴人145,634元，及其中139,765元自99年9月24 日起至
    清償日止，按年息20% 計算之利息），於法即屬有據，自有
    理醫由，應予准許。原審為被上訴人勝訴之判決，並依職權
    宣告假執行，並無違誤。上訴意旨就此部分指摘原判決不當
    ，求予廢棄改判，如上訴聲明所示，為無理由，應予駁回，
    爰為判決如主文第1項所示。
六、據上論結，本件上訴為無理由，依民事訴訟法第436條之1第
    3項、第449條第1項、第78條，判決如主文。
中    華    民    國    100    年    11   月    18    日
                          臺灣臺中地方法院民事第二庭
                              審判長法  官  王  銘
                                    法  官  黃裕仁
                                    法  官  陳添喜
上為正本係照原本作成。
不得上訴。
中    華    民    國    100    年    11   月    18    日
                                    書記官